臺灣臺北地方法院民事判決
110年度訴字第5130號
原      告  台新國際商業銀行股份有限公司

法定代理人  尚瑞強  


訴訟代理人  謝佩蓉  
被      告  王志藝  
上列當事人間請求給付簽帳卡消費款等事件，本院於民國110年
10月7日言詞辯論終結，判決如下：
    主      文
被告應給付原告新臺幣陸拾貳萬捌仟玖佰柒拾玖元，及如附表所
示之利息、違約金。
訴訟費用新臺幣陸仟捌佰參拾元由被告負擔。
    事實及理由
壹、程序部分：
一、按當事人得以合意定第一審管轄法院，但以關於由一定法律
    關係而生之訴訟為限，前項合意，應以文書證之，民事訴訟
    法第24條定有明文。查本件依信用卡會員約定條款第26條、
    「信用貸款借據暨約定書（一次撥付本利攤還型專用）」第
    17條之約定，兩造合意以本院為第一審管轄法院，故原告向
    本院提起本件訴訟，核與首揭規定，尚無不合，本院就本件
    訴訟自有管轄權，合先敘明。
二、本件被告未於言詞辯論期日到場，核無民事訴訟法第386條
    各款所列情形，應依原告之聲請，由其一造辯論而為判決。
貳、實體部分：
一、原告起訴主張：
（一）被告於民國107年4月27日向原告請領信用卡使用（正卡卡
      號：0000000000000000），依約被告得於特約商店記帳消
      費，惟依信用卡會員約定條款第15、16條約定，應於繳款
      截止日前向原告清償或以循環信用方式繳付最低應繳金額
      ，並約定循環信用利息之計算方式，係將每筆得計入循環
      信用本金之帳款，自各筆帳款實際墊款日起以年息20％計
      算至清償日止。詎被告嗣後未依約清償，依兩造間信用卡
      會員約定條款第24條之約定，被告上開所有信用卡消費帳
      款均喪失期限利益，視為全部到期；再者，被告自107年4
      月27日發卡起至110年6月11日轉入催收期日為止，累計消
      費記帳尚餘新臺幣（下同）87,913元及如附表編號1所示
      之利息未給付。
（二）被告復於109年10月30日向原告申請信用貸款，核貸額度
      為15萬元，約定借款期間係自109年10月30日起至116年10
      月30日止計7年，利息則按原告三個月期定儲利率指數加
      碼年息7.92％機動計算（被告逾期未清償時，原告三個月
      期定儲利率指數為年息0.8％，本件請求年息即為8.72％）
      ，以每月為一期，共分84期，自實際撥款日起，依年金法
      按期（月）平均攤還本息；被告如未依約清償本息時，上
      開借款即喪失期限利益，視為全部到期。詎被告僅繳納至
      110年1月30日止，嗣後即未能依約按期清償本息，依「信
      用貸款總約定書（一次撥付本利攤還型專用）」第5條第1
      項第1、7款之約定，已喪失期限利益，視為全部到期，應
      即清償所有未償還之全部款項；再者，被告自原告核發貸
      款起至110年1月30日為止，借款餘額尚積欠147,013元及
      如附表編號2所示之利息、違約金未給付。
（三）被告另於107年7月28日向原告申請信用貸款，核貸額度為
      25萬元，約定借款期間係自107年7月30日起至112年7月30
      日止計5年，利息則按原告三個月期定儲利率指數加碼年
      息6.92％機動計算（被告逾期未清償時，原告三個月期定
      儲利率指數為年息0.8％，本件請求年息即為7.72％），以
      每月為一期，共分60期，自實際撥款日起，依年金法按期
      （月）平均攤還本息；被告如未依約清償本息時，上開借
      款即喪失期限利益，視為全部到期。詎被告僅繳納至110
      年1月30日止，嗣後即未能依約按期清償本息，依「信用
      貸款總約定書（一次撥付本利攤還型專用）」第5條第1項
      第1、7款之約定，已喪失期限利益，視為全部到期，應即
      清償所有未償還之全部款項；再者，被告自原告核發貸款
      起至110年1月30日為止，借款餘額尚積欠139,439元及如
      附表編號3所示之利息、違約金未給付。
（四）被告再於109年2月25日向原告申請信用貸款，核貸額度為
      30萬元，約定借款期間係自109年2月26日起至114年2月26
      日止計5年，利息則按原告三個月期定儲利率指數加碼年
      息6.92％機動計算（被告逾期未清償時，原告三個月期定
      儲利率指數為年息0.8％，本件請求年息即為7.72％），以
      每月為一期，共分60期，自實際撥款日起，依年金法按期
      （月）平均攤還本息；被告如未依約清償本息時，上開借
      款即喪失期限利益，視為全部到期。詎被告僅繳納至110
      年1月26日止，嗣後即未能依約按期清償本息，依「信用
      貸款總約定書（一次撥付本利攤還型專用）」第5條第1項
      第1、7款之約定，已喪失期限利益，視為全部到期，應即
      清償所有未償還之全部款項；再者，被告自原告核發貸款
      起至110年1月26日為止，借款餘額尚積欠254,614元及如
      附表編號4所示之利息、違約金未給付。
（五）為此，爰依消費借貸及信用卡使用契約之法律關係提起本
      訴等情。並聲明：如主文第1項所示。
二、本件被告經合法通知，未於言詞辯論期日到場，亦未提出書
    狀作何聲明或陳述。
三、經查，原告主張之事實，業據其提出信用卡會員約定條款暨
    申請書、信用卡發卡授權系統；「信用貸款借據暨約定書（
    一次撥付本利攤還型專用）」、「信用貸款總約定書（一次
    撥付本利攤還型專用）」、信用貸款催收帳卡查詢、帳戶還
    款明細查詢、原告三個月期定儲利率指數表計3份；起訴本
    金利息簡易計算表（信用卡消費款沖償明細）等件為證，核
    屬相符；另被告既經合法通知，未於言詞辯論期日到場爭執
    ，亦未提出任何書狀以供本院審酌，自堪認原告之主張為真
    實。又自104年9月1日起，銀行辦理現金卡之利率或信用卡
    業務機構辦理信用卡之循環信用利率不得超過年利率15％，
    銀行法第47條之1第2項定有明文，是原告就信用卡消費款部
    分，請求如附表編號1所示時日起計算之利息未逾年利率15％
    ，自無不合，併予敘明。
四、從而，原告依消費借貸及信用卡使用契約之法律關係，請求
    被告給付如主文第1項所示之金額，為有理由，應予准許。
五、訴訟費用負擔之依據：民事訴訟法第78條。
中　　華　　民　　國　　110 　年　　10　　月　　28　　日
                  民事第四庭    法　官　李家慧
以上正本係照原本作成。
如對本判決上訴，須於判決送達後20日內向本院提出上訴狀。如
委任律師提起上訴者，應一併繳納上訴審裁判費。
中　　華　　民　　國　　110 　年　　10　　月　　28　　日
                                書記官　王怡茹
附表：
編號 產  品 請求金額 （新臺幣） 計息本金 （新臺幣） 年 息 利息之計算 （民國） 違約金計算期間及利率（民國） 備    註 1 信用卡 消費款 87,913元 87,913元 15％ 自110年6月12日起至清償日止 無 正卡卡號      2       信用 貸款     147,013元      147,013元     8.72％        自110年1月 31日起至清償日止 自110年3月1日起至清償日止，其逾期在6個月以內者，按上開利率10％；逾期超過6個月至9個月以內者，就超過部分按上開利率20％計算之違約金，每次違約狀態最高連續收取期數為9期       帳    號      3        信用 貸款     139,439元     139,439元     7.72％        自110年1月 31日起至清償日止 自110年3月1日起至清償日止，其逾期在6個月以內者，按上開利率10％；逾期超過6個月至9個月以內者，就超過部分按上開利率20％計算之違約金，每次違約狀態最高連續收取期數為9期     帳    號      4        信用 貸款     254,614元     254,614元     7.72％        自110年1月 27日起至清償日止 自110年5月24日起至清償日止，其逾期在6個月以內者，按上開利率10％；逾期超過6個月至9個月以內者，就超過部分按上開利率20％計算之違約金，每次違約狀態最高連續收取期數為9期      帳    號  以上合計請求金額為新臺幣628,979元